【裁判字號】    98,訴,228
【裁判日期】    980123
【裁判案由】    毒品危害防制條例
【裁判全文】
臺灣臺中地方法院刑事判決               98年度訴字第228號
公  訴  人  臺灣臺中地方法院檢察署檢察官
被      告  乙○○
                    （現另案於臺灣臺中監獄執行中）
上列被告因違反毒品危害防制條例案件，經檢察官提起公訴（九
十七年度毒偵字第五九０六號），被告於準備程序就被訴事實為
有罪之陳述，本院合議庭裁定由受命法官獨任逕行簡式審判程序
，並予判決如下：
    主    文
乙○○施用第一級毒品，累犯，處有期徒刑玖月；又施用第二級
毒品，累犯，處有期徒刑柒月，扣案之吸食器壹組沒收。主刑部
分應執行有期徒刑壹年貳月。
    犯罪事實
一、乙○○前因恐嚇取財案件，經臺灣高等法院臺中分院以七十
    九年度上訴字第一二二五號判處有期徒刑八月確定；又因違
    反肅清煙毒條例案件，經臺灣高等法院臺中分院以七十九年
    度上訴字第九八八號判處有期徒刑四年確定；上開二罪嗣經
    法院裁定定應執行刑為有期徒刑四年二月確定。後乙○○復
    因違反肅清煙毒條例案件，經臺灣高等法院以八十年度上訴
    字第二四三一號判處有期徒刑三年四月確定；又因恐嚇案件
    ，經本院以八十年度訴字第七六九號判處有期徒刑三年確定
    ；之後，前揭各罪所處有期徒刑經接續為執行，乙○○入監
    執行後，於民國八十三年九月十六日因縮短刑期假釋付保護
    管束出監，本應至九十年二月十四日假釋期間始行屆滿；惟
    乙○○於假釋期內另因違反肅清煙毒條例、藥事法及麻醉藥
    品管理條例等案件，經本院以八十四年度訴字第一三九九號
    判決分別判處有期徒刑七年六月、四年六月、四月及六月，
    並定應執行刑為有期徒刑十二年確定，是其前揭假釋亦遭撤
    銷，所餘殘刑有期徒刑六年四月二十九日再與上開有期徒刑
    十二年之刑期接續為執行，其入監執行後，復於九十五年四
    月十九日因縮短刑期假釋付保護管束出監；後乙○○於保護
    管束期間之九十五年間，再因施用毒品案件，經法院先後裁
    定為觀察勒戒與強制戒治之處分，並據撤銷前述之假釋，且
    依法院根據中華民國九十六年罪犯減刑條例裁定減刑之結果
    ，接續執行殘刑四月四日，甫在九十六年十一月十六日因縮
    刑期滿執行完畢；另乙○○於九十五年間，即曾因施用毒品
    案件，經本院以九十五年度毒聲字第九四九號裁定送觀察、
    勒戒後，認有繼續施用毒品之傾向，而由本院續以九十五年
    度毒聲字第一二一八號裁定送強制戒治，嗣因其之戒治成效
    經評定合格，認無繼續強制戒治之必要，而於九十六年七月
    十三日停止戒治處分之執行，並由臺灣臺中地方法院檢察署
    檢察官以九十六年度戒毒偵字第一五０號為不起訴處分確定
    ；詎乙○○仍不知戒絕，其明知毒品海洛因業經公告列為毒
    品危害防制條例之第一級毒品，不得非法持有、施用，因未
    戒除施用毒品海洛因之惡習，仍於前揭強制戒治執行完畢後
    五年內，復基於施用第一級毒品海洛因之行為決意，於九十
    七年十月十八日凌晨一時三十分為警查獲後採尿時往前回溯
    九十六小時內之某時，在臺中縣市之不詳處所，以將微量毒
    品海洛因摻入香菸內點燃吸取其煙氣之方式，施用毒品海洛
    因一次。另乙○○復明知毒品甲基安非他命業經公告列為毒
    品危害防制條例之第二級毒品，亦不得非法持有、施用，因
    未戒除施用毒品甲基安非他命之惡習，仍於前揭強制戒治執
    行完畢後五年內，另基於施用第二級毒品甲基安非他命之犯
    意，於九十七年十月十六日二十二時許，在其位於臺中縣外
    埔鄉○○路一四一巷二號之住處內，以將毒品甲基安非他命
    置於吸食器上加熱燒烤，使之產生煙霧後，再以口鼻吸取其
    煙氣之方式，施用毒品甲基安非他命一次。嗣乙○○於九十
    七年十月十七日二十一時四十五分許，在其上開住處內，為
    警持本院核發之搜索票搜索查獲，並扣得其所有供施用毒品
    甲基安非他命所用之吸食器一組；乙○○為警查獲後，且經
    員警徵得同意，採集尿液送請鑑驗，因嗎啡（毒品海洛因之
    代謝物）及甲基安非他命俱呈現陽性反應，始由警進而查悉
    上情。
二、案經臺中縣警察局大甲分局報請臺灣臺中地方法院檢察署檢
    察官偵查起訴。
    理    由
一、上開犯罪事實，業經被告乙○○於警詢及本院訊問時均坦認
    不諱，而被告為警查獲後所採取之尿液，經送請中山醫學大
    學附設醫院檢驗科藥物檢測中心檢驗結果，嗎啡（毒品海洛
    因之代謝物）與甲基安非他命均呈現陽性反應，有該中心出
    具之尿液檢驗報告一份附卷可稽（見警卷第一七頁），且本
    件復有被告所有供吸用毒品甲基安非他命所用之吸食器一組
    扣案可資佐證，足見被告上開自白，確與客觀事實相符，堪
    予採認。又被告前於九十五年間，即曾因施用毒品案件，經
    本院以九十五年度毒聲字第九四九號裁定送觀察、勒戒後，
    認有繼續施用毒品之傾向，而由本院續以九十五年度毒聲字
    第一二一八號裁定送強制戒治，嗣因其之戒治成效經評定合
    格，認無繼續強制戒治之必要，而於九十六年七月十三日停
    止戒治處分之執行，並由臺灣臺中地方法院檢察署檢察官以
    九十六年度戒毒偵字第一五０號為不起訴處分確定，此有臺
    灣高等法院被告前案紀錄表及臺灣臺中地方法院檢察署全國
    施用毒品案件紀錄表在卷可查，是被告確有於強制戒治執行
    完畢釋放後，五年內復行施用毒品之罪行。綜此，本件事證
    已臻明確，被告施用毒品海洛因及甲基安非他命之犯行，均
    洵堪認定。
二、按海洛因、甲基安非他命分屬毒品危害防制條例第二條第二
    項第一款、第二款所指之第一級、第二級毒品，核被告乙○
    ○所為，係犯毒品危害防制條例第十條第一項之施用第一級
    毒品罪及同法條第二項之施用第二級毒品罪。被告施用前持
    有第一級毒品及第二級毒品之低度行為，分別為其施用第一
    級毒品與第二級毒品之高度行為所吸收，均不另論罪。另被
    告有前揭犯罪事實欄所載之經有期徒刑宣告及執行完畢之情
    形，此有前開臺灣高等法院被告前案紀錄表可按，被告於有
    期徒刑執行完畢後，五年以內故意再犯本件皆為有期徒刑以
    上之二罪，咸應依刑法第四十七條第一項之規定論以累犯，
    並俱予以加重其刑。被告所犯前開二罪間，犯意各別，罪名
    、行為且互殊，應予分論併罰。爰審酌被告前已因施用毒品
    犯行經觀察勒戒、強制戒治之執行，竟仍故態復萌，復行施
    用毒品不輟，無視於毒品對於自身健康之戕害及國家對於杜
    絕毒品犯罪之禁令；惟衡酌施用毒品係屬自戕行為，被告犯
    罪手段尚屬平和，亦未因此而危害他人，所生損害尚非鉅大
    ，且被告於犯後始終坦承犯行，尚見悔意之犯罪後態度，暨
    施用毒品者均有相當程度之成癮性及心理依賴，其犯罪心態
    與一般刑事犯罪之本質並不相同，應側重適當之醫學治療及
    心理矯治為宜等一切情狀，分別量處如主文所示之刑，並定
    其應執行之刑。至被告為警查獲時所扣得之吸食器一組，係
    被告所有且供其為本件施用毒品甲基安非他命部分犯行所用
    之物，已據被告供明在卷（見本院卷第一五頁反面），爰依
    刑法第三十八條第一項第二款之規定，併為沒收之諭知。
據上論斷，應依刑事訴訟法第二百七十三條之一第一項、第二百
九十九條第一項前段，毒品危害防制條例第十條第一項、第二項
，刑法第十一條前段、第四十七條第一項、第三十八條第一項第
二款、第五十一條第五款，判決如主文。
本案經檢察官甲○○到庭執行職務。
中    華    民    國    98    年    1     月    23    日
                  刑事第三庭  法  官  陳思成
以上正本證明與原本無異。
如不服本判決應於收受判決後10日內向本院提出上訴書狀，並應
敘述具體理由；其未敘述上訴理由者，應於上訴期間屆滿後20日
內向本院補提理由書（均須按他造當事人之人數附繕本）「切勿
逕送上級法院」。
                              書記官  吳詩琳
中    華    民    國    98    年    1     月    23    日
附錄論罪科刑法條
毒品危害防制條例第十條
施用第一級毒品者，處六月以上五年以下有期徒刑。
施用第二級毒品者，處三年以下有期徒刑。


司法院資訊處製作；財團法人民間司法改革基金會備份。
